臺灣高等法院高雄分院刑事判決　　　　 94年度上易字第275號
上　訴　人　　臺灣高雄地方法院檢察署檢察官
被　　　告　　甲○○
上列上訴人因被告賭博等案件，不服台灣高雄地方法院93年度易
字第1351號中華民國94年3 月29日第一審判決（起訴案號：台灣
高雄地方法院檢察署92年度偵字第25752 號、93年度偵字第3867
號；併案案號：臺灣高雄地方法院檢察署93年度偵字第6295、96
74、11703 、12853 、23814 號及同署94年度偵字第7784、8896
號），提起上訴，本院判決如下：
    主  文
原判決撤銷。
甲○○共同以賭博為常業，處有期徒刑壹年。附表所示之扣案物
品均沒收。
    事  實
一、甲○○明知其所經營如附表所示之超商並未辦理電子遊戲場
    業之營利事業登記，竟基於違法經營電子遊戲場業之概括犯
    意及常業賭博之犯意，並分別僱用與其有犯意聯絡如附表所
    示之店員（其中邱明稹另案為緩起訴處分，張凱竣、劉英城
    、張雅茹另案判刑確定，白賢義、連俐瑛、陳芬芳則由檢察
    官另行偵辦），負責為替客人兌換代幣及換取顧客賭贏物品
    之工作，先後於如附表所示之時間，連續在上開公眾得出入
    之超商內，各擺設如附表所示之賭博性電動機具，供不特定
    之賭客打玩而經營電子遊戲場業，其賭博方式係以該賭博性
    電動機具與至該超商之不特定顧客對賭財物，依押注之結果
    決定輸贏，如押中，可累積分數，憑機台螢幕剩餘之分數，
    依10分等同新臺幣（下同）1 元之比例兌換超商內之商品，
    如未押中，賭金則歸甲○○所有，藉此射倖之賭博方式，計
    算輸贏，並以之為常業。嗣於92年12月18日夜間8 時20分許
    、93年1 月27日夜間8 時30分許、2 月23日下午6 時15分許
    、4 月16日夜間9 時45分許、5 月21日下午4 時許、6 月16
    日中午12時45分許、7 月19日下午6 時20分許、11月10日下
    午3 時許、11月25日20時15分許、94年2 月8 日11時5 分許
    ，分別為警查獲，並扣得如附表所示之扣押物品（另扣得賭
    客許嘉榮、姚冠羽身上所有之現金共1,010 元），因而知悉
    上情。
二、案經高雄市政府警察局前鎮分局、三民第二分局、小港分局
    、新興分局分別報告臺灣高雄地方法院檢察署檢察官偵查後
    聲請以簡易判決處刑及移送併辦。
    理  由
一、按除被告所犯為死刑、無期徒刑、最輕本刑為3 年以上有期
    徒刑之罪或高等法院管轄第一審案件者外，於法院行準備程
    序進行中，被告先就被訴事實為有罪之陳述時，審判長得告
    知被告簡式審判程序之旨，並聽取當事人、代理人、辯護人
    及輔佐人之意見後，裁定進行簡式審判程序；簡式審判程序
    之證據調查，不受刑事訴訟法第159 條第1 項、第161 條之
    2 、第161 條之3 、第163 條之1 及第164 條至第170 條規
    定之限制；刑事訴訟法第273 條之1 第1 項、第273 條之2
    分別定有明文。本件業經本院裁定適用簡式審判程予，合先
    敘明。
二、上揭犯罪事實，業據被告甲○○於本院審理中坦承不諱，核
    與證人即超商店員邱明稹、白賢義、張凱竣、劉英城、連俐
    瑛、張雅茹、陳芬芳及證人即至超商內打玩電子遊戲機之顧
    客許嘉榮、姚冠羽、黃淑芬、李晉嘉、鄭順德、劉永豐、洪
    清得於警詢之陳述情節，及證人邱明稹、許嘉榮、姚冠羽、
    白賢義、李晉嘉、張雅茹於偵訊中之證述內容相符，復有如
    附表所示之扣案物品可為佐證，是被告前開自白顯與事實相
    符，堪以採信，本件事證明確，被告前揭犯行，已足認定。
三、按刑法上之所謂常業犯，係指反覆以實施同種類行為為目的
    之社會活動之職業性犯罪，至於犯罪所得之多寡，是否恃此
    為唯一之謀生職業，則非所問，縱令兼有其他職業，仍無礙
    於該常業犯罪之成立（最高法院85年臺上字第510號判例可
    資參照），是核被告甲○○所為，係違反電子遊戲場業管理
    條例第15條，未依本條例規定辦理營利事業登記者，不得經
    營電子遊戲場業之規定，應依同條例第22條規定論處，及刑
    法第267條之常業賭博罪。被告與如附表所示之各該店員，
    就上開犯行，分別有犯意之聯絡與行為之分擔，均為共同正
    犯。被告先後多次為如附表所示之違法經營電子遊戲場業之
    犯行，時間緊接，犯罪構成要件相同，顯係基於概括犯意為
    之，應依連續犯之規定論以一罪，並加重其刑。檢察官聲請
    併案審理部分（即附表編號3 至6 、編號8 至10所示犯行）
    既與聲請以簡易判決處刑部分有連續犯之裁判上一罪關係，
    自為聲請效力所及，至附表編號7 所示犯行，雖未據聲請人
    聲請以簡易判決處刑，惟此部分與聲請簡易判決處刑部分亦
    有連續犯之裁判上一罪關係，自亦為聲請效力所及，本院均
    得併予審理，附此敘明。又被告所為如附表編號1 、2 賭博
    犯行，係屬常業犯行之一部分，應包括之論以常業賭博一罪
    ，聲請簡易判決處刑意旨認此部分應予分論併罰，容有誤會
    ，附此敘明。被告所犯上開違法經營電子遊戲場業及常業賭
    博二罪之間，有方法目的之牽連關係，依刑法第55條規定，
    應從較重之常業賭博罪處斷。
四、被告犯罪事證明確，原審法院予以論罪科刑，固非無據。惟
    查：(一)檢察官聲請併案審理部分即被告附表編號9 、10號所
    示犯行，原判決未及併予裁判，尚有未合。(二)附表編號3 至
    8 所示犯行，原判決未論以常業賭博罪，亦有未當。檢察官
    上訴意旨指摘原判決未及審理併案部分為不當，為有理由，
    且原判決另有前開可議之處，自應由本院撤銷改判。爰審酌
    被告正值青壯，竟不思以正當方式賺取財物，為貪圖暴利，
    而與他人賭博財物，助長社會大眾之僥倖心理，且未經許可
    擅自經營電子遊戲場業，破壞國家對於電子遊戲場業之管理
    ，行為實無足取，且一再為警取締仍不知悔改，無視於法紀
    之存在等一切情狀，量處如主文第2 項所示之刑，以資懲儆
    。扣案如附表所示電動賭博機具及現金係當場賭博之器具及
    賭檯上之財物，應依刑法第266 條第2 項規定宣告沒收；又
    扣案如附表編號6 、8 所示選物販賣機20台（含IC板共20塊
    ）及代幣共計2,476 枚、獎勵制度表1 張、斷電遙控器2 只
    、暗門遙控器1 只、電源遙控器1 只、清潔用品350 個、文
    具118 個、CD65片、玩具133 個、營業明細單1 張、每日營
    收單4 張，均為被告所有供其為本件犯罪所用之物，業據其
    供明在卷，爰依刑法第38條第1 項第2 款規定，併予宣告沒
    收。至於顧客許嘉榮、姚冠羽身上所扣得之現金1,010 元，
    非被告或其共犯所有（蓋賭客係屬對向共犯，僅各就其行為
    負責），且非於賭檯或兌換籌碼處之財物，爰不另為沒收之
    宣告，併此敘明。
據上論結，應依刑事訴訟法第369 條第1 項前段、第364 條、第
299 條第1 項前段、第273 條之1 第1 項，電子遊戲場業管理條
例第22條，刑法第11條前段、第28條、第56條、第267 條、第55
條、第266 條第2 項、第38條第1 項第2 款，罰金罰鍰提高標準
條例第1 條前段，判決如主文。
本案經檢察官陳國全到庭執行職務。
中　　華　　民　　國　　94　　年　　7 　　月　　14　　日
　　　　　　　　　刑事第六庭  審判長法　官  王憲義
　　　　　　　　　　　　　　　　　  法　官  張盛喜
　　　　　　　 　 　　　　　　　　　法　官  范惠瑩
以上正本證明與原本無異。
本判決不得上訴。
中　　華　　民　　國　　94　　年　　7 　　月　　14　　日
                                    書記官  魏文常
附錄：本案論罪科刑法條全文
刑法第267條
  以賭博為常業者，處2年以下有期徒刑，得併科1,000元以下罰
  金。
電子遊戲場業管理條例第22條
  違反第15條規定者，處行為人1 年以下有期徒刑、拘役或科或
  併科新台幣50萬元以上250萬元以下罰金。
電子遊戲場業管理條例第15條
  未依本條例規定辦理營利事業登記者，不得經營電子遊戲場業。
附表：
┌──┬───────────┬───────────┐
│編號│擺設時間、地點、店員  │      扣案物品        │
├──┼───────────┼───────────┤
│    │九十二年十一月四日起至│滿貫大亨、新象王各四台│
│ 1  │同年十二月十八日止，在│，賽馬（二人座）二台、│
│    │高雄市○鎮區○○路一五│春秋二代一台（含ＩＣ板│
│    │五號之界揚超商，雇用邱│共十三塊），及現金六千│
│    │明稹                  │四百元                │
├──┼───────────┼───────────┤
│    │九十三年一月上旬某日起│滿貫大亨四台，賽馬（二│
│    │至同年一月二十七日止，│人座）、春秋二代、麻雀│
│ 2  │在高雄市○鎮區○○路一│變鳳凰、戰象、金象王各│
│    │五五號之界揚超商，雇用│一台（含ＩＣ板共十塊）│
│    │邱明稹                │，及現金二萬五千零七  │
│    │                      │十元                  │
├──┼───────────┼───────────┤
│    │九十三年二月一日起至同│滿貫大亨二台，賽馬（二│
│ 3  │年二月二十三日止，在高│人座）四台，龍飛鳳舞、│
│    │雄市○○區○○路一一○│劍龍、黃金象、彩金各一│
│    │號之界揚超商，雇用白賢│台（含ＩＣ板共八塊），│
│    │義                    │及現金一萬六千三百七  │
│    │                      │十元                  │
├──┼───────────┼───────────┤
│    │九十二年十一月十七日起│滿貫大亨二台、賽馬（二│
│ 4  │至九十三年四月十六日止│人座）、劍龍、黃金象、│
│    │，在高雄市○○區○○路│、彩金雙碰燈、龍飛鳳舞│
│    │十四號之界揚超商，雇用│、金象王各一台（含ＩＣ│
│    │張凱竣                │板共十塊），及現金五千│
│    │                      │三百元、獎勵制度表一張│
├──┼───────────┼───────────┤
│    │九十三年五月上旬某日起│滿貫大亨、賽馬（二人座│
│ 5  │至同同年月十四日止，在│）各二台，劍龍、黃金象│
│    │高雄市○○區○○路一一│、龍鳳各一台（含ＩＣ板│
│    │○號之界揚超商，雇用劉│共十塊），及斷電遙控器│
│    │英城                  │二只、暗門遙控器一只、│
│    │                      │進出貨報表五張        │
├──┼───────────┼───────────┤
│    │九十三年三月上旬某日起│選物販賣機四台（含ＩＣ│
│ 6  │至同年六月十六日止，在│板四塊）及現金一千九百│
│    │高雄市○○區○○街二一│元                    │
│    │一號之界揚超商，雇用白│                      │
│    │賢義                  │                      │
├──┼───────────┼───────────┤
│    │九十三年七月初某日起至│超級大舞台、滿貫大亨、│
│ 7  │同年月十九日止，在高雄│雙碰燈、劍龍、大舞台、│
│    │市○○區○○路三四六號│彩金象各一台（含ＩＣ板│
│    │之Ｔ超商，雇用張雅茹  │共六塊）、電源遙控器一│
│    │                      │個及代幣二千四百七十六│
│    │                      │枚                    │
├──┼───────────┼───────────┤
│    │九十二年十一月初某日起│選物販賣機十六台（含Ｉ│
│ 8  │至九十三年十一月十日止│Ｃ板十六塊），清潔用品│
│    │，在高雄市○○區○○路│三百五十個、文具一百一│
│    │九二號之Ｑ便利超商，雇│十八個、ＣＤ六十五片、│
│    │用連俐瑛              │玩具一百三十三個及現金│
│    │                      │二萬八千零九十元      │
├──┼───────────┼───────────┤
│    │九十二年十月間某日起至│金象王、春秋二代、彩金│
│ 9  │九十三年十一月二十五日│雙碰燈、捷豹、劍龍各一│
│    │止，在高雄市前鎮區瑞北│台，跑馬、戰象各二台，│
│    │路一五五號之界揚便利超│滿貫大亨三台（含ＩＣ板│
│    │商，雇用陳芬芳        │共十四塊），及營業明細│
│    │                      │單一張、每日營收單四張│
├──┼───────────┼───────────┤
│    │九十四年二月七日起至九│時來運轉一台、夢幻精靈│
│ 10 │十四年二月八日止，在高│二台（含ＩＣ板共三塊）│
│    │雄市○鎮區○○路一五五│，及現金五百七十元    │
│    │號之界揚便利超商，雇用│                      │
│    │陳芬芳                │                      │
└──┴───────────┴───────────┘
